【裁判字號】    97,易,480
【裁判日期】    970827
【裁判案由】    違反毒品危害防制條例
【裁判全文】
臺灣臺南地方法院刑事判決               97年度易字第480號
公  訴  人  臺灣臺南地方法院檢察署檢察官
被      告  甲○○
上列被告因違反毒品危害防制條例案件，經檢察官提起公訴（97
年度毒偵字第774號），被告就被訴事實為有罪之陳述，本院裁
定行簡式審判程序，判決如下：
    主  文
甲○○施用第二級毒品，累犯，處有期徒刑陸月，如易科罰金，
以新臺幣壹仟元折算壹日。
    事實及理由
一、程序部分: 按除被告所犯為死刑、無期徒刑、最輕本刑為三
    年以上有期徒刑之罪或高等法院管轄第一審案件者外，於法
    院行準備程序進行中，被告先就被訴事實為有罪之陳述時，
    審判長得告知被告簡式審判程序之旨，並聽取當事人、代理
    人、辯護人及輔佐人之意見後，裁定進行簡式審判程序，刑
    事訴訟法第273條之1第1項及284條之1分別定有明文。本件
    被告甲○○被訴毒品危害防治條例第10條第2項之罪，乃除
    死刑、無期徒刑、最輕本刑為三年以上有期徒刑以外之罪，
    亦為刑事訴訟法第376條第2款之罪之案件，其於本院就被訴
    事實為有罪之陳述，經告知簡式審判程序之旨，並聽取公訴
    人、被告之意見後，本院認為適宜進行簡式審判程序，依刑
    事訴訟法第273條之2、第159條第2項之規定，不適用傳聞法
    則有關限制證據能力之相關規定；並得依同法第310條之2準
    用第454條之規定製作略式判決書（僅記載「證據名稱」）
    ，合先敘明。
二、犯罪事實及證據均引用起訴書之記載（如附件）。惟補充更
    正如下:
(一)起訴書犯罪事實欄第一至三行關於被告前科之記載更正為「
    甲○○前於民國89年間因施用毒品案件，經本院以89年度毒
    聲字第460號裁定送觀察勒戒；嗣經本院以89年度毒聲字第
    1158號裁定令入戒治處所施以強制戒治一年；後經本院以89
    年度毒聲字第2478號裁定停止戒治，所餘期間付保護管束；
    復經本院以89年度毒聲字第3252號裁定撤銷停止戒治，令入
    戒治處所施以強制戒治，嗣於90年11月4日因執行戒治完畢
    出監；並經臺灣臺南地方法院檢察署檢察官以90年戒毒偵字
    第554號為不起訴處分。詎其於執行戒治處分5年內，又於94
    年間因施用毒品案件，經本院以94年度易字第111號判處有
    期徒刑8月確定，並與另犯竊盜罪，定應執行刑1年4月確定
    ，於96年3月20日縮刑期滿，於同年月21日因徒刑執行完畢
    出監。」
(二)起訴書關於「安非他命」之記載，均更正為「甲基安非他命
    」。
三、另被告於96年12月31日上午2時20分許，同意員警採集尿液
    送驗，經以酵素免疫分析法（EIA）進行篩檢，再以氣相層
    析質譜儀（GC/MS）確認結果，呈安非他命及甲基安非他命
    陽性反應，有詮昕科技股份有限公司濫用藥物尿液檢驗報告
    一份可稽。按甲基安非他命主要代謝物為安非他命，於尿液
    中之半衰期為6-15小時，一般情況下，施用24小時內，以「
    甲基安非他命」原態排出可達施用劑量之43%，4-7%代謝為
    「安非他命」排出。另尿液中甲基安非他命濃度大於等於50
    0ng/  ml，且其代謝物安非他命之濃度在200ng/ml以上者，
    判定為甲基安非他命陽性等情，業經行政院衛生署藥物食品
    檢驗局81年2月8日 (81) 藥檢壹字第001156號函、行政院衛
    生署管制藥品管理局95年7月11日管檢字第0950007425號函
    、同署95年2月20日管檢字第0950007425號函管檢字第09500
    01665號函述明綦詳。被告自白核與上開尿液檢驗結果相符
    ，罪證明確，其上開犯行堪予認定。
四、按犯毒品危害防制條例第10條之罪者。檢察官應聲請法院裁
    定，令被告入勒戒處所觀察、勒戒，其期間不得逾2月。觀
    察、勒戒後，檢察官依據勒戒處所之陳報，認受觀察、勒戒
    人無繼續施用毒品傾向者，應即釋放，並為不起訴之處分或
    不付審理之裁定；認受觀察、勒戒人有繼續施用毒品傾向者
    ，檢察官應聲請法院裁定令入戒治處所強制戒治，其期間為
    6個月以上，至無繼續強制戒治之必要為止。但最長不得逾1
    年。依前項規定為觀察、勒戒或強制戒治執行完畢釋放後，
    5年後再犯第10條之罪者，適用本條前2項之規定，毒品危害
    防制條例第20條定有明文。又毒品危害防制條例第20條第3
    項之立法說明：「觀察、勒戒或強制戒治5年後再犯者，顯
    見前所實施之觀察、勒戒或強制戒治，已足以遮斷其施用毒
    品之癮，為期自新及協助其斷除毒癮，對此五年後再犯者，
    爰明定仍適用初犯之規定，先經觀察、勒戒、強治戒治之程
    序」等語，核其立法目的，無非係認對施用毒品者之處遇，
    僅就「初犯」及「初犯經觀察、勒戒或強制戒治執行完畢釋
    放後，5年後再犯（即有5年之戒斷期）」二者，始有追訴條
    件之限制，至其餘之施用毒品案件，均應依法追訴。從而，
    倘施用毒品者於初犯經觀察、勒戒等程序完畢後，旋即另行
    起意，於5年內迭次更犯施用毒品案件，並經檢察官提起公
    訴，縱其本次所犯施用毒品案件距前次觀察、勒戒等程序執
    行完畢已逾5年，然揆諸前揭立法目的，該施用毒品者既於5
    年內迭次更犯施用毒品案件，本次所犯即無所謂5年戒斷期
    之存在，要難認係「5年後再犯」，自無再觀察、勒戒等程
    序之必要，最高法院95年度台非字第174號著有判決可資參
    照。查被告前於89年間因施用毒品案件，經本院以89年度毒
    聲字第460號裁定送觀察勒戒，嗣經本院以89年度毒聲字第
    1158號裁定令入戒治處所施以強制戒治一年，後經本院以89
    年度毒聲字第2478號裁定停止戒治，所餘期間付保護管束，
    復經本院以89年度毒聲字第3252號裁定撤銷停止戒治，令入
    戒治處所施以強制戒治，於90年11月4日因執行戒治完畢出
    監，並經臺灣臺南地方法院檢察署檢察官以90年戒毒偵字第
    554號為不起訴處分。詎其於執行戒治處分5年內，又於94
    年間又於94年間因施用毒品案件，經本院以94年度易字第11
    1號判處有期徒刑8月確定，有臺灣臺南地方法院檢察署刑案
    資料查註紀錄表、受觀察勒戒人毒品及前科紀錄簡列表、臺
    灣高等法院被告前案紀錄表各一份在卷足憑。準此，被告既
    於上開戒治處分期滿後5年內，已因施用毒品案件經判處罪
    刑如上，則縱其本次所犯施用毒品案件距前次戒治執行完畢
    已逾5年，然揆諸前揭判決說明，已難認係「5年後再犯」，
    即無再送觀察、勒戒等程序之必要，而應依法訴追。
五、再按甲基安非他命係屬毒品危害防制條例第2條第2項第2款
    所規定之第二級毒品，故核被告所為，係犯毒品危害防制條
    例第10條第2項之施用第二級毒品罪。被告非法持有第二級
    毒品之低度行為，已為其進而施用之高度行為所吸收，不另
    論罪。另被告於94年間因施用毒品案件，經本院以94年度易
    字第111號判處有期徒刑8月確定，並與另犯竊盜罪，定應執
    行刑1年4月確定，於96年3月20日縮刑期滿，同年月21日因
    徒刑執行完畢出監，有同前前案紀錄表在卷可按，其受有期
    徒刑執行完畢後5年內故意再犯本件有期徒刑以上之罪，為
    累犯，應依刑法第47條第1項之規定應加重其刑。爰審酌被
    告前有竊盜、贓物及多次施用毒品之前科紀錄，有同前前案
    紀錄表在卷可參，且因施用毒品經送強制戒治處分執行完畢
    釋放後，猶不思戒絕革除惡習，顯未因前強制戒治之治療處
    分，而記取教訓，已屬不該，第念被告施用毒品之犯行，在
    性質上乃屬自我戕害身心健康之行為，且本件施用行為僅1
    次，犯後坦承犯行態度尚佳等一切情狀，爰量處如主文所示
    之刑，以資懲戒。
據上論斷，應依刑事訴訟法第273條之1第1項、第299條第1項前
段、第310條之2、第454條第2項，毒品危害防制條例第10條第2
項，刑法第11條前段、第41條第1項前段、第47條第1項，判決如
主文。
本案經檢察官蔡佩如庭執行職務。
中    華    民    國    97    年     8    月    27    日
                  刑事第九庭     法  官  賴純慧
以上正本證明與原本無異。
如不服本判決應於收受本判決後10日內向本院提出上訴書狀，並
應敘述具體理由。如未敘述上訴理由者，應於上訴期間屆滿後20
日內向本院補提理由書狀（均須按他造當事人之人數附繕本）「
切勿逕送上級法院」。
                                 書記官  吳昕韋
中    華    民    國    97    年     8    月    27    日
附錄本件論罪科刑法條全文：
毒品危害防制條例第10條第2項
施用第二級毒品者，處3年以下有期徒刑。


司法院資訊處製作；財團法人民間司法改革基金會備份。
